臺灣高等法院臺中分院刑事判決
111年度上易字第250號

上  訴  人  臺灣南投地方檢察署檢察官
被      告  林永仁



上列上訴人因被告妨害風化案件，不服臺灣南投地方法院110年
度易字第197號中華民國111年1月21日第一審判決（起訴案號：
臺灣南投地方檢察署110年度偵字第1505號），提起上訴，本院
判決如下：
    主  文
上訴駁回。
    事  實
一、甲○○前與代號AD000-A109083成年女子（真實姓名、年籍詳
    卷，下稱甲女）為朋友關係，二人於民國108年12月間某日
    ，在新北市汐止某旅館發生性行為，並於過程中由甲○○或甲
    女拍攝身體隱私部位及性交行為等影像；嗣後，甲○○因甲女
    不欲再與其見面，而心生不滿，竟基於散布猥褻影像之犯意
    ，於108年12月16日後至同年月31日期間某時，以行動電話
    連接網際網路登入「xvideos.com」成人網站，進而以其申
    請之「Hu Li Wen」帳號、密碼登入該網站後，將上開猥褻
    影像上傳該網站，以此方式散布猥褻影像，供連結網際網路
    之不特定多數人觀覽。
二、案經甲女告訴及臺灣士林地方檢察署（下稱士林地檢署）檢
    察官簽分後，呈請臺灣高等檢察署檢察長核轉臺灣南投地方
    檢察署檢察官偵查起訴。
    理  由
一、證據能力之說明：
　　按被告以外之人於審判外之言詞或書面陳述，除法律有規定
    者外，不得作為證據；又被告以外之人於審判外之陳述，雖
    不符合刑事訴訟法第159條之1至第159條之4規定，但經當事
    人於審判程序同意作為證據，法院審酌該言詞陳述或書面陳
    述作成時之情況，認為適當者，亦得為證據。當事人、代理
    人或辯護人於法院調查證據時，知有同法第159條第1項不得
    為證據之情形，而未於言詞辯論終結前聲明異議者，視為有
    前項之同意，刑事訴訟法第159條第1項及第159條之5分別定
    有明文。經查，本判決下列所引用之被告以外之人於審判外
    之言詞或書面陳述，檢察官及被告甲○○均未爭執其等之證據
    能力，且迄至本院言詞辯論終結前均未聲明異議，本院審酌
    上開證據資料製作時之情況，尚無違法不當及證明力明顯過
    低之瑕疵，均應具有證據能力。又其餘非供述證據，經審酌
    與本案被告被訴犯罪事實具有關連性，且無證據證明係實施
    刑事訴訟程序之公務員違背法定程序所取得，亦無證據證明
    有何偽造、變造之情事，依刑事訴訟法第158之4規定，自應
    認均具有證據能力。
二、認定事實所憑之證據及理由：
　　上開事實，業據被告甲○○於原審及本院審理中坦承犯行；核
    與告訴人即證人甲女於偵查中證述之情節相符；並有性侵害
    案件代號與真實姓名對照表、全戶戶籍資料查詢結果（見保
    密袋）、刑事告訴狀所檢附之被告照片1紙、被告與告訴人
    之手機、Messenger對話紀錄擷圖1份、被告與告訴人之配偶
    WeChat對話紀錄影本1份、被告與告訴人手機簡訊影本1紙、
    XVideos.com色情網站影片擷圖畫面、汐止分局偵查隊109年
    4月14日職務報告暨檢附XVideos.com色情網站影片擷圖畫面
    1幀、監視器故障照片8幀、新北市政府警察局汐止分局偵查
    隊查訪紀錄表、影片擷圖4幀、現場照片2幀、手機對話紀錄
    擷圖2幀、臺灣士林地方檢察署辦案公務電話紀錄表（他卷
    第11至22、57至73、98至99、109頁）等件附卷可稽，足徵
    被告前揭任意性自白與事實相符，可信為真實，則本案事證
    明確，被告犯行堪以認定，應予依法論科。
三、論罪科刑之理由：
  ㈠按刑法第235條第1項所謂「猥褻」，乃指客觀上足以刺激或
    滿足性慾，其內容可與性器官、性行為及性文化之描繪與論
    述聯結，且須以引起普通一般人羞恥或厭惡感而侵害性的道
    德感情，有礙於社會風化者為限（司法院大法官釋字第617
    號解釋文可資參考）；再按刑法第235條第1項之供人觀覽猥
    褻物品罪，乃屬侵害社會法益之罪，係以散布或販賣或公然
    陳列或以他法供人觀覽猥褻物品為要件，其中散布乃散發傳
    布於公眾之意，考其立法目的，以此等行為，使猥褻物品流
    傳於社會公眾，足以助長淫風，破壞社會善良風俗，其可罰
    性甚為顯著，此與猥褻物品僅供己或僅供極少數特定人觀覽
    ，未達危害社會秩序而屬個人自由權限範疇之情形有別，故
    設刑罰規定，以資禁制；查卷附本案性交影像、照片，內容
    為被告與告訴人性行為過程畫面，客觀上顯屬足以刺激或滿
    足他人性慾，並引起普通一般人羞恥心及厭惡感而侵害性之
    道德感情，有礙於社會風化，堪認確屬「猥褻」之影像無訛
    ，而被告將前揭猥褻影像上傳至網站，確為將該猥褻影像置
    於特定多數人得以共見共聞之狀態，核屬散布行為無誤。是
    核被告所為，係犯刑法第235條第1項之散布猥褻影像罪。
  ㈡查被告前於104年間因妨害家庭案件，經臺灣基隆地方法院以
    105年度易字第817號判決判處有期徒刑3月（共11罪），應
    執行有期徒刑8月確定，嗣其於106年6月28日易科罰金執行
    完畢等情，此有臺灣高等法院被告前案紀錄表在卷為證；經
    檢察官舉證與本院進行此部分之辯論後，本院認被告於有期
    徒刑執行完畢後，5年內故意再犯本案有期徒刑以上之罪，
    為累犯，且參酌司法院解釋第775號意旨，被告於前案執行
    後，未能自省而再犯本件之罪，足見其對刑罰之反應力薄弱
    ，依刑法第47條第1項之規定予以加重其刑，並無其所受刑
    罰超過所應負擔罪責而致其人身自由因此遭受過苛之侵害情
    事，爰依刑法第47條第1項之規定加重其刑。
四、原審以被告甲○○本案上揭事證明確，而以行為人之責任為基
    礎，審酌被告與告訴人前為朋友關係，被告僅因不滿告訴人
    不欲再與其見面，被告竟利用告訴人對其信任之情形下所拍
    攝之性交畫面，將之上傳至公開網站散布，使不特定多數人
    均得瀏覽而窺得告訴人之隱私，嚴重損害告訴人隱私，且破
    壞社會善良風俗，所為實非可取；惟考量被告犯後坦承犯行
    ，然迄今仍未能取得告訴人之諒解而與告訴人達成和解等情
    ，兼衡被告於原審審理時自陳從事之職業、智識程度、家庭
    經濟狀況（詳原審卷第163頁），及其犯罪動機、目的、手
    段、情節等一切情狀，量處如原審判決主文所示之刑，並諭
    知易科罰金之折算標準。再就沒收部分論以：按刑法第235
    條第3項規定：「前二項之文字、影像、聲音或影像之附著
    物及物品，不問屬於犯人與否，沒收之」，所謂「附著物及
    物品」，範圍包括所有猥褻之文字、影像、聲音或影像得附
    著之物（如錄音帶、唱片、影片、膠捲、錄影帶、磁碟帶等
    ），惟其性質，應以物理上具體存在之有體物為限。查本件
    被告所傳送至網際網路之影像，係以電磁紀錄之型態存在於
    網際網路之空間中，並非得以附著之有體物，自無從依上開
    規定予以沒收。至於卷附含有猥褻照片、影像之紙本及光碟
    資料，乃警員基於偵辦案件所需，透過網際網路之連結而將
    該數位電磁紀錄轉換後，自行下載列印之證據資料，亦非上
    開法律規定應予沒收之「附著物及物品」，是亦不宣告沒收
    等情。經核其認事用法，均屬正確，量刑亦稱妥適。
五、檢察官提起上訴，略以︰
  ㈠刑法上量刑之一般標準，應以行為人之責任為基礎，並審酌
    一切情狀，尤應注意刑法第57條所列各款事項，為科刑輕重
    之標準，諸如犯罪之手段、犯罪行為人違反義務之程度、犯
    罪所生之危險、犯罪行為人犯罪後之態度，均應綜合考量。
    而刑法第57條第10款所稱犯罪後之態度，包括犯人犯罪後，
    因悔悟而力謀恢復原狀或賠償被害人損害等情形在內，雖為
    單純科刑應行審酌之情狀，非屬犯罪構成要件之事實，以經
    自由證明為已足；然所謂自由證明，係指使用之證據，其證
    據能力或證據調查程序不受嚴格限制而已，其關於此項科刑
    審酌之裁量事項之認定，仍應與卷存證據相符，方為適法。
    …刑罰之量定，固屬法院自由裁量之職權行使，惟刑事審判
    之量刑，在於實現刑罰權之分配的正義，故法院對科刑判決
    之被告量刑，應符合罪刑相當原則，使罰當其罪，以契合人
    民之法律感情，此所以刑法第57條明定科刑時應審酌一切情
    狀，尤應注意該條所列各款情形，以為科刑輕重之標準（參
    照最高法院96年度台上字第2357號刑事判決意旨）。詳言之
    ，須兼顧一般預防之普遍適應性與具體個案特別預防之妥當
    性，始稱相當。又按科刑時應以行為人之責任為基礎，並審
    酌一切情狀，尤應注意下列事項，為科刑輕重之標準：犯罪之
    動機、目的，犯罪時所受之刺激，犯罪之手段，犯罪行為
    人之生活狀況，犯罪行為人之品行，犯罪行為人之智識程度，
    犯罪行為人與告訴人之關係，犯罪行為人違反義務之程度，
    犯罪所生之危險或損害，犯罪後之態度，此為刑法第57條所
    明定。
  ㈡查本件被告僅因告訴人不欲繼續與其交往，即將涉及告訴人
    重大隱私之性交影像劃面上傳至公開之成人網站「xvideo.c
    om」，供不特定人瀏覽，且至少有600人次以上之閱覽紀錄
    ，有卷附網站列印資料可參，告訴人因此承受巨大心理壓力
    ；被告與告訴人有情感糾紛，不思以理性方式處理，嗣後更
    有騷擾告訴人之行為，此亦有卷附被告與告訴人丈夫、被告
    與告訴人對話紀錄在卷可查，被告對告訴人造成之侵害甚重
    。
  ㈢綜上，綜合整體犯罪情節、手段、犯罪行為人違反義務之程度
    及犯罪所生之危險或損害等量刑標準綜合觀之，原審判決量刑
    顯屬過輕，導致罪刑失衡，不足收懲儆之效，且有違量刑比例
    原則及公平原則，未能平復告訴人所受之侵害，而難認允當
    。爰請撤銷原判決，另為適當合法之判決，並斟酌全案犯行
    ，為被告適當之刑等語。
六、惟按原審認定本件被告散布猥褻影像犯行發生之緣由、過程
    ，與法律適用，已經原審判決說明甚詳。且徵諸量刑輕重，
    係屬事實審法院得依職權自由裁量之事項，苟已斟酌刑法第
    57條各款所列情狀而未逾法定刑度，不得遽指為違法（最高
    法院72年台上字第6696號判例意旨參照），查原審上開量刑
    ，已有斟酌被告之素行、本件案發經過、被害人所受之損害
    及被告犯罪後之態度等情狀，認如量處如原審判決主文所示
    之刑，已足懲戒被告，經核原審並未逾越法律所規定之範圍
    ，又無明顯違背正義，檢察官執前詞指摘原判決不當，並無
    理由，應予駁回。
據上論斷，應依刑事訴訟法第368條，判決如主文。　　　　
本案經檢察官黃慧倫提起公訴；檢察官林孟賢提起上訴，檢察官
乙○○到庭執行職務。
中　　華　　民　　國  　111　　年　　5　　月　　19　　日
            刑事第七庭  審判長法  官  梁  堯  銘
                              法  官  羅  國  鴻
                              法  官  張  智  雄
以上正本證明與原本無異。
不得上訴。
                              書記官  江  玉  萍
　
中　　華　　民　　國　　111 　年　　5 　　月　　19　　日
附錄本案論罪科刑法條全文：
中華民國刑法第235條
散布、播送或販賣猥褻之文字、圖畫、聲音、影像或其他物品，
或公然陳列，或以他法供人觀覽、聽聞者，處2年以下有期徒刑
、拘役或科或併科9萬元以下罰金。
意圖散布、播送、販賣而製造、持有前項文字、圖畫、聲音、影
像及其附著物或其他物品者，亦同。
前二項之文字、圖畫、聲音或影像之附著物及物品，不問屬於犯
人與否，沒收之。